【裁判字號】    97,易,488
【裁判日期】    970707
【裁判案由】    竊盜等
【裁判全文】
臺灣雲林地方法院刑事判決               97年度易字第488號
公  訴  人  臺灣雲林地方法院檢察署檢察官
被      告  戊○○
                    （
上列被告因竊盜等案件，經檢察官提起公訴（97年度偵字第2640號）
，本院判決如下：
    主  文
戊○○犯竊盜罪，累犯，處有期徒刑伍月。又犯攜帶兇器、毀壞
門扇、夜間侵入住宅竊盜罪，累犯，處有期徒刑壹年。又犯攜帶
兇器、毀壞安全設備竊盜罪，累犯，處有期徒刑拾月。又犯竊盜
罪，累犯，處有期徒刑伍月。應執行有期徒刑貳年肆月。
被訴於民國九十七年五月十七日凌晨一時許之毀損部分（被害人
為乙○○）公訴不受理。
    事  實
一、戊○○前因偽造有價證券案件，經法院判處有期徒刑5 年2
    月確定，於民國90年5 月17日縮短刑期假釋出監，又因偽造
    文書案件，經法院判處有期徒刑6 月確定，前揭假釋經撤銷
    後，所餘殘刑有期徒刑3 年14日與上開有期徒刑6 月接續執
    行，於96年1 月26日縮刑期滿執行完畢。仍不知悔改，復為
    下列竊盜犯行：
    (一)於97年5 月7 日下午3 時30分許，行經嘉義縣六腳鄉崩山
      村崩山國小旁產業道路，見謝雅雲所有、由庚○○○使用
      未懸掛車牌之輕型機車1 輛（車牌號碼原為DRY-639 號、
      引擎號碼為RL077324號）停放於該處，竟意圖為自己不法
      之所有，以該機車原插用之鑰匙1 支開啟電源發動引擎之
      方式，竊取上開機車，得手後，供己代步使用。
    (二)於97年5 月17日凌晨1 時許夜間，意圖為自己不法之所有
      ，攜帶其所有客觀上足以對人生命、身體、安全構成威脅
      ，可作為兇器使用之螺絲起子1 支，騎乘其所竊得前揭謝
      雅雲所有之輕型機車，前往乙○○位於雲林縣水林鄉○○
      村○○路8-2 號住宅，持上開螺絲起子撬開毀壞構成大門
      之一部之金屬材質門鎖後，侵入乙○○上開住宅，再以螺
      絲起子撬開損壞衣櫥門板（毀損部分未據告訴），而竊取
      該處乙○○所有之第一商業銀行金融卡1 張、外幣硬幣1
      批（美元硬幣5 角1 枚、2 角5 分硬幣24枚、5 分硬幣2
      枚、1 角硬幣26枚、1 分硬幣2 枚、日幣10元硬幣4 枚）
      、新臺幣數百元、薄荷精油1 瓶、電視機與傳真機各1 台
      ，得手後逃逸。
    (三)於97年5 月17日下午5 時許，意圖為自己不法之所有及基
      於侵入住宅、損壞他人器物之故意，攜帶其所有客觀上足
      以對人生命、身體、安全構成威脅，可作為兇器使用之螺
      絲起子1 支，前往己○○位於雲林縣口湖鄉後厝村後厝95
      號之住處，趁己○○住宅大門未上鎖之際，無故侵入其內
      ，並持該螺絲起子撬開毀壞屬於安全設備之臥房門鎖及撬
      開床頭櫃抽屜、辦公桌抽屜，使該抽屜因而損壞、喪失功
      能，足生損害於己○○，而竊取該處己○○所有之之皮夾
      1 個（內有身分證、機車駕照各1 張）、行動電話1 支、
      金戒指2 個與丙○○所有之皮夾1 個（內有大陸人民身分
      證、工作許可證、健保卡、中國人民銀行存摺與提款卡、
      人民幣1,200 元、新臺幣20,000元、電話卡6 張及金額不
      詳之外幣）等財物，得手後逃逸。
    (四)於97年5 月19日上午11時30分許，行經雲林縣北港鎮馬祖
      醫院停車場時，見甲○○所有車牌號碼C5-7835 號自小客
      車停放於該處，且車門未上鎖，竟意圖為自己不法之所有
      ，打開車門進入車內，徒手竊取車上甲○○所放置之高速
      公路回數票6 張與現金88元，得手後，適為甲○○當場發
      現，於逃往媽祖醫院大廳時，為警當場逮捕，並扣得如附
      表所示之物而悉上情。
二、案經己○○訴由雲林縣警察局北港分局報告臺灣雲林地方法
    院檢察署檢察官偵查起訴。
    理  由
壹、證據能力部分：
    按被告以外之人於審判外之陳述，雖不符前4 條之規定，而
    經當事人於審判程序同意作為證據，法院審酌該言詞陳述或
    書面陳述作成時之情況，認為適當者，亦得為證據。當事人
    或辯護人於法院調查證據時，知有第159 條第1 項不得為證
    據之情形，而未於言詞辯論終結前聲明異議者，視為有前項
    之同意，刑事訴訟法第159 條之5 定有明文。本件被告對於
    庚○○○、乙○○、己○○、甲○○之警詢筆錄均表示不爭
    執其證據能力，而於言詞辯論終結前亦未聲明異議，揆諸上
    開規定，應認被告已同意上開警詢筆錄作為證據，本院審酌
    上開警詢筆錄均於日間所製作，並於製作完成交其等親閱內
    容，經其等確認無訛後始簽名，足認上開警詢筆錄確係本於
    證人之陳述內容所製作，證據取得過程並無瑕疵，與本案待
    證事實間具有關聯性，以之為本案證據尚無不當，自得採為
    證據。
貳、有罪部分：
一、訊據被告戊○○對於上開竊盜犯行均坦承不諱，並有下列證
    據可資為佐，足認被告自白與事實相符，堪可採信。本件事
    證明確，被告犯行堪以認定，應依法論科。
    (一)事實欄一之(一)所示竊盜犯行：證人即被害人庚○○○於97
      年5 月19日警詢時之證言、庚○○○出具之贓物認領保管
      單1 紙、贓物照片3 張（警卷第10-12 頁、第19、21、22
      頁）。
    (二)事實欄一之(二)所示竊盜犯行：證人即被害人乙○○於97年
      5 月19日、97年5 月31日警詢時之證言、贓物照片1 張、
      乙○○出具之贓物認領保管單1 紙、警員蘇進宜製作之偵
      查報告1 份、現場照片10張（警卷第8-9 頁、第20頁、第
      25 頁 ；偵卷第20頁、第22-29頁）。
    (三)事實欄一之(三)所示竊盜犯行：證人即告訴人己○○於97年
      5 月19日、97年5 月30日警詢時之證言、贓物照片3 張、
      己○○出具之贓物認領保管單1 紙、警員蘇進宜製作之偵
      查報告1 份、現場照片6 張（警卷第13-14 頁、第15-16
      頁、第24頁；偵卷第20頁、第30-35 頁）。
    (四)事實欄一之(四)所示竊盜犯行：證人即被害人甲○○於97年
      5 月19日警詢時之證言、現場照片4 張、甲○○出具之贓
      物認領保管單1 紙（警卷第6-7 頁、第17-18 頁、第23頁
      ）。
二、按刑法第321 條第1 項第3 款之攜帶兇器竊盜罪，係以行為
    人攜帶兇器竊盜為其加重條件，此所謂兇器，其種類並無限
    制，凡客觀上足對人之生命、身體、安全構成威脅，具有危
    險性之兇器均屬之，且祇須行竊時攜帶此種具有危險性之兇
    器為已足，並不以攜帶之初有行兇之意圖為必要，最高法院
    79 年 臺上字第5253號著有判例可資參照。本件被告戊○○
    於事實欄一之(二)、(三)持以行竊之螺絲起子1 支雖未扣案，惟
    據被告供述：螺絲起子全長約22公分、握把部分12公分，前
    面起子部分為鐵製等語（本院卷第28頁反面），復參以被告
    持之為事實欄一之(二)、(三)所示之竊盜犯行，該螺絲起子足以
    撬開金屬材質門鎖、衣櫥門板、抽屜，顯見其質地堅硬，客
    觀上足以對人生命、身體、安全構成威脅，應認可作為兇器
    使用。是核被告就事實欄一之(一)、(四)所為，均係犯刑法第
    320 條第1 項之竊盜罪；事實欄一之(二)所為，係犯刑法第
    321 條第1 項第1 、2 、3 款之攜帶兇器、毀壞門扇、夜間
    侵入住宅竊盜罪；事實欄一之(三)所為，係犯刑法第321 條第
    1 項第2、3款之攜帶兇器、毀壞安全設備竊盜罪、同法第
    306 條第1 項之侵入住宅罪及同法第354 條之毀損他人物品
    罪，起訴書就被告事實欄一之(三)所示之竊盜犯行，漏列刑法
    第321 條第1 項第2 款之加重要件，稍有未洽。而事實欄一
    之(三)所示犯行，被告係侵入他人住宅，並持螺絲起子撬開損
    壞抽屜行竊財物（被告毀壞己○○住宅內之臥房門鎖，係毀
    壞安全設備之行為，此部分行為，乃竊盜之加重要件行為，
    不另成立毀損罪），其係以一行為觸犯加重竊盜、侵入住宅
    、毀損器物3 罪，有想像競合關係，應依刑法第55條之規定
    從一重之加重竊盜罪處斷。起訴意旨認被告所犯上開各罪，
    應分論併罰，亦有未洽。又被告於事實欄一之(三)所犯加重竊
    盜罪，係同時、地竊取己○○、丙○○2 人財物，侵害數人
    之個人法益，為同種想像競合犯，亦應依刑法第55條之規定
    從一重處斷。被告前後4 次竊盜犯行，犯意各別，應分論併
    罰。被告有如事實欄所載之前案科刑及執行紀錄，有卷附臺
    灣高等法院被告前案紀錄表可按，其受有期徒刑之執行完畢
    ，5 年以內故意再犯有期徒刑以上之罪，所犯上開各罪，均
    為累犯，應依刑法第47條第1 項之規定，各加重其刑。爰審
    酌被告正值年壯年，不思循正途獲取財物，竟竊取他人財物
    ，其各次竊盜之手段、所得財物價值，及其犯後態度、犯罪
    機機、教育程度等一切情狀，認起訴檢察官具體求處有期徒
    刑5 年，略嫌過重，爰分別量處如主文所示之刑，並依刑法
    第51條第5 款之規定，定其應執行之刑。被告於事實欄一之
    (二)、(三)犯行中所使用之螺絲起子1 支，雖為被告所有供犯罪
    所用之物，但並非違禁物，亦未扣案，為避免將來執行困難
    ，爰不予宣告沒收。
、公訴不受理部分：
一、起訴意旨另以：被告戊○○於97年5 月17日凌晨1 時許，攜
    帶不明金屬材質工具，撬開毀損金屬材質之大門門鎖後，侵
    入乙○○上開住宅，又撬開毀損該住宅內衣櫥門板，致令衣
    櫥不堪用，足生損害於乙○○，因認被告另涉犯刑法第354
    條之毀損罪嫌等語。
二、按刑法第354 條之罪，須告訴乃論，同法第357 條定有明文
    ；又告訴乃論之罪，未經合法告訴，係欠缺訴追之要件，應
    依刑事訴訟法第303 條第3 款諭知不受理之判決。
三、查本件被害人乙○○於97年5 月19日警詢時，已明白表示不
    提出告訴（警卷第9 頁）；於97年5 月31日警詢時，亦無請
    求追訴之意思表示（偵卷第22-23 頁），故不能認為乙○○
    就上開毀損部分有合法告訴，此外亦無其他合法告訴權人表
    示訴追之意，是被告前揭被訴毀損部分，未經告訴權人合法
    告訴，公訴人就此部分提起公訴，應諭知不受理之判決。
據上論斷，應依刑事訴訟法第273 條之1 第1 項、第299 條第1
項前段、第303 條第3 款，刑法第306 條第1 項、第320 條第1
項、第321 條第1 項第1 、2 、3 款、第354 條、第55條、第47
條第1 項、第51條第5 款，刑法施行法第1 條之1 第1 項、第2
項前段，判決如主文。
本案經檢察官丁○○到庭執行職務。
中    華    民    國    97    年    7     月    7     日
                  刑事第二庭    法  官  王  素  珍
以上正本證明與原本無異。
如不服本判決，應於判決收受後10日內，向本院提出上訴狀（須
附繕本）。
                                書記官  吳  伊  婷
中    華    民    國    97    年    7     月    10    日
附錄本案論罪科刑法條：
中華民國刑法第306條第1項
（侵入住居罪）
無故侵入他人住宅、建築物或附連圍繞之土地或船艦者，處 1 年
徒刑、拘役或 3 百元以下罰金。
無故隱匿其內，或受退去之要求而仍留滯者，亦同。
中華民國刑法第320條第1項
（普通竊盜罪、竊佔罪）
意圖為自己或第三人不法之所有，而竊取他人之動產者，為竊盜
罪，處5 年以下有期徒刑、拘役或5 百元以下罰金。
意圖為自己或第三人不法之利益，而竊佔他人之不動產者，依前
項之規定處斷。
前二項之未遂犯罰之。
中華民國刑法第321條第1項第1、2、3款
（加重竊盜罪）
犯竊盜罪而有左列情形之一者，處六月以上五年以下有期徒刑：
一、於夜間侵入住宅或有人居住之建築物、船艦或隱匿其內而犯
    之者。
二、毀越門扇、牆垣或其他安全設備而犯之者。
三、攜帶兇器而犯之者。
四、結夥三人以上而犯之者。
五、乘火災、水災或其他災害之際而犯之者。
六、在車站或埠頭而犯之者。
前項之未遂犯罰之。
中華民國刑法第354條
（毀損器物罪）
毀棄、損壞前二條以外之他人之物或致令不堪用，足以生損害於
公眾或他人者，處2 年以下有期徒刑、拘役或5 百元以下罰金。
附表：
┌────┬──────┬────────┬─────────┬─────┐
│ 所有人 │  庚○○○  │ 己○○、丙○○ │      乙○○      │  甲○○  │
├────┼──────┼────────┼─────────┼─────┤
│扣案贓物│引擎號碼：RL│己○○之身分證、│第一銀行金融卡1 張│回數票6 張│
│        │077324號，原│機車駕駛執照；張│、薄荷精油1 瓶、美│、50元硬幣│
│        │車牌號碼為  │珠英之大陸身分證│金硬幣5 角1 枚、2 │1 個、10元│
│        │DRY-639 號之│、臺灣工作證、健│角5 分硬幣24枚、5 │硬幣3個、1│
│        │未懸掛車牌輕│保卡、大陸中國銀│分硬幣2 枚、1 角硬│元硬幣8 個│
│        │型機車1 台及│行提款卡、美金1 │幣26枚、1 分硬幣2 │。        │
│        │鑰匙1 支。  │元、加幣3 元、印│枚、日幣10元硬幣4 │          │
│        │            │尼幣200 元、新加│枚。              │          │
│        │            │坡幣8 元、人民幣│                  │          │
│        │            │5 角、新臺幣125 │                  │          │
│        │            │元與電話卡6 張。│                  │          │
└────┴──────┴────────┴─────────┴─────┘


司法院資訊處製作；財團法人民間司法改革基金會備份。
